最高法院刑事裁定
                                   111年度台抗字第1139號
抗  告  人  許哲誠                     




代  理  人  陳鈺林律師
上列抗告人因違反毒品危害防制條例等罪案件，不服臺灣高等法
院中華民國111 年7 月15日駁回其聲請再審之裁定（111 年度聲
再字第198 號），提起抗告，本院裁定如下：
    主  文
抗告駁回。
    理  由
一、按再審制度係為發現確實之事實真相，以實現公平正義，而
    於案件判決確定後，另設之特別救濟管道，重在糾正原判決
    事實認定之錯誤。惟確定判決因生既判力進而有執行力，而
    聲請再審對於判決公信不無影響，當有嚴格條件限制。次按
    有罪之判決確定後，因發現新事實或新證據，單獨或與先前
    之證據綜合判斷，足認受有罪判決之人應受無罪、免訴、免
    刑或輕於原判決所認罪名之判決者，為受判決人之利益，得
    聲請再審；而此新事實或新證據，指判決確定前已存在或成
    立而未及調查斟酌，及判決確定後始存在或成立之事實、證
    據。刑事訴訟法第420條第1項第6款、第3項分別定有明文。
    如聲請再審所持原因，僅係對原判決認定事實採證職權的行
    使任意指摘，或對法院依職權取捨證據判斷採相異評價，自
    不屬新證據，且審酌此等證據亦無法動搖原判決，應認不符
    合前述得提起再審之事由。
二、本件原裁定以抗告人許哲誠係對臺灣高等法院109 年度上訴
    字第2316 號刑事確定判決（下稱原確定判決，經本院110 
    年度台上字第5786號判決以抗告人之上訴不合法律上之程式
    ，予以駁回），依刑事訴訟法第420 條第1 項第6 款規定，
    聲請再審。抗告人係以其並未依楊鳳珍之指示，送交第二級
    毒品甲基安非他命予吳惠民，並執Google地圖為新證據，主
    張自楊鳳珍住處至吳惠民住處所需車程僅約10幾分鐘，楊鳳
    珍證稱其發現抗告人未至其住處樓下、車上拿取毒品送予吳
    惠民，因而親自送交一節，係實在可採，足認抗告人應受無
    罪之判決。惟相關通訊監察所示楊鳳珍之行動電話基地臺位
    置，並無新北市土城區行跡（吳惠民住處在新北市土城區）
    ，且加計其確認毒品所在及往返車程合理時間，客觀上楊鳳
    珍應無可能親自送交予吳惠民，自無從以該Google地圖所示
    之車程，而為有利於抗告人之認定。且楊鳳珍所證其係親自
    送交甲基安非他命乙節，與卷附通訊監察錄音譯文暨所使用
    之基地臺位置未盡相符，不足採信。抗告人所提之Google地
    圖，與其於警詢、偵訊及審理時所陳之交付流程既無相違，
    不論單獨或綜合判斷，均不足以動搖原確定判決認定抗告人
    送交甲基安非他命予吳惠民之事實，難認符合刑事訴訟法第
    420條第1項第6款之要件。本件再審聲請，為無理由，應予
    駁回等旨。經核於法尚無違誤。
三、抗告意旨略謂：
(一)依新證據Google地圖所顯示資訊，楊鳳珍新北市中和區住處
    距離吳惠民新北市土城區住處騎乘機車至多17分鐘可達，縱
    楊鳳珍先回其中和住處再至吳惠民土城住處，距離楊鳳珍以
    電話通知吳惠民收受之時間，前後相距約28分鐘，客觀上非
    無可能。原裁定並未審酌卷內簡訊、通話等歷程，且未考量
    空間、時間等因素，所為論斷顯有違誤。
(二)抗告人遠在法務部矯正署金門監獄連江分監執行，該分監視
    訊設備品質不佳，無法順利連線，一再斷訊，致抗告人於原
    審訊問時無法陳述意見，與未到場無異，已侵害抗告人之訴
    訟權。
四、經查：原裁定業已說明抗告人聲請再審意旨所指各項事證，
    均已據原確定判決調查審酌，並敘明抗告人指稱係楊鳳珍親
    自送交甲基安非他命予吳惠民乙節，與卷附通訊監察錄音譯
    文暨基地臺位置未盡相符。抗告人所提之Google地圖，與其
    於警詢、偵訊及審理時所陳之交付流程既無相違，單獨或與
    其他先前卷存的證據資料，綜合觀察、判斷，仍無從在客觀
    上形成足以推翻原確定判決所確認的事實。至於，原審以視
    訊方式聽取抗告人意見時，連線狀況雖不穩定，惟中斷後即
    再次重新連線等情，業經前述分監函覆抗告人於原審之代理
    人陳鈺林律師加以說明(見本院卷第55頁)。而依原審訊問筆
    錄記載，原審依刑事訴訟法第429條之2規定，聽取抗告人意
    見時，抗告人已透過視訊連線方式陳述，代理人陳鈺林律師
    亦在場陳述意見。抗告人並表明：其代理人已將其再審意見
    表達清楚，其無補充等語。綜上，抗告意旨係執與聲請再審
    意旨大致相同之說詞，以及其他不影響於原裁定結果之枝節
    問題，就原確定判決已經調查、判斷之證據，持相異評價，
    或置原裁定所為之論敘理由於不顧，持憑己意，任意指摘原
    裁定違法、不當。應認本件抗告為無理由，予以駁回。
據上論結，應依刑事訴訟法第412條，裁定如主文。
中　　華　　民　　國　　111 　年　　10　　月　　20　　日
                  刑事第五庭審判長法  官 李  錦  樑
                                  法  官 周  政  達
                                  法  官 錢  建  榮
                                  法  官 林  婷  立
                                  法  官 蘇  素  娥
本件正本證明與原本無異
                                  書記官
中　　華　　民　　國　　111 　年　　10　　月　　24　　日